【裁判字號】    90,訴,2
【裁判日期】    900312
【裁判案由】    第三人異議之訴
【裁判全文】
臺灣屏東地方法院民事判決  九十年度訴字第二號
    原      告  甲○○
    被      告  屏東縣高樹鄉農會
    法定代理人  乙○○
    訴訟代理人  丙○○
右當事人間第三人異議之訴事件，本院判決如左：
    主      文
本院八十九年度執字第六八一七號強制執行事件，就原告所有坐落屏東縣高樹鄉○○
○段第二三０之二八八地號土地上之門牌號碼高樹鄉○○村○○○路○段一０八之二
號建物一棟，所為查封之強制執行程序應予撤銷。
訴訟費用由被告負擔。
    事      實
甲、原告方面：
一、聲明：求為判決如主文所示。
二、陳述：
    原告所有坐落屏東縣高樹鄉○○○段第二三０之二八八地號土地上之門牌號碼高
    樹鄉○○村○○○路○段一０八之二號建物，係原告於民國八十二年七月一日向
    訴外人紀元勳承租其土地，並於八十三年由原告出資所建之建物，由原告原始取
    得所有權，茲被告仍以上開建物為紀元勳所有而聲請本院查封，爰依強制執行法
    第十五條之規定提起第三人異議之訴。
三、証據：提出土地租賃契約書一件、興建單據六件、門牌証明書一件、電費通知單
    及收據各一件為証，並聲請訊問証人洪得順。
乙、被告方面：
一、聲明：求為判決原告之訴駁回。
二、陳述：自認原告就系爭建物有所有權。
    理      由
一、原告主張其所有坐落屏東縣高樹鄉○○○段第二三０之二八八地號土地上之門牌
    號碼高樹鄉○○村○○○路○段一０八之二號建物，係於八十二年七月一日向訴
    外人紀元勳承租其土地，並於八十三年由原告出資所建之建物，原告原始取得所
    有權等情，業據原告提出土地租賃契約書一件、興建單據六件、門牌証明書一件
    、電費通知單及收據各一件為証，並為被告所自認，自堪信原告之主張真實。
二、按第三人就執行標的物有足以排除強制執行之權利者，得於強制執行程序終結前
    ，向執行法院對債權人提起異議之訴，強制執行法第十五條前段定有明文。又強
    制執行法第十五條所謂就執行標的物有足以排除強制執行之權利者，係指對於執
    行標的物有所有權、典權、留置權、質權存在情形之一者而言，亦有最高法院六
    十八年度台上字第三一九０號判例可資參照，本件原告就系爭建物既有所有權，
    揆諸前揭法條及判例意旨，原告提起第三人異議之訴，依法自屬有據，應予准許
    。
據上論結，本件原告之訴為有理由，依民事訴訟法第第七十八條，判決如主文。
中      華      民      國    九十      年      三      月      十二    日
                                    臺灣屏東地方法院民事第二庭
~B法      官  黃義成
右為正本係照原本作成。
如不服本判決，應於收受送達後二十日內向本院提出上訴書狀，其未表明上訴理由者，應
於提出上訴後二十日內向本院補提理由書狀（均須按他造當事人之人數附繕本）。
~B法院書記官  徐建功
中      華      民      國    九十      年      三      月      十二    日


司法院資訊處製作；財團法人民間司法改革基金會備份。
